# 老的企业会计制度下，权益法核算是按子公司的单体报表还是子公司的合并报表

提问人：tigeer 时间：2012-01-07 18:17:38
老的企业会计制度下，权益法核算 是按子公司的单体报表 还是子公司的合并报表

回答人：chenyiwei
以前曾有观点认为是依据子公司的单体报表，但没有制度层面的明确支持。

提问人：tigeer 时间：2012-01-07 18:25:54
一般实务是用哪种啊

回答人：chenyiwei
老准则下个别报表对子公司也是权益法核算，因此除了内部交易未实现损益的抵销影响外，一般差异不大。个人理解比较倾向于按子公司的合并报表净利润为基础，但对个别报表净利润在差异不大的情况下也可接受。